臺灣板橋地方法院刑事判決　　　　　　　96年度易字第1388號
公　訴　人　臺灣板橋地方法院檢察署檢察官
被　　　告　丙○○
　　　　　　　　　　（現另案於臺灣臺北監獄臺北分監執行）
上列被告因竊盜案件，經檢察官提起公訴（96年度偵字第8186號
），本院判決如下：
    主  文
丙○○無罪。
    理  由
一、本件公訴意旨略以：被告丙○○意圖為自己不法之所有，於
    民國九十五年十二月九日上午六時許，在桃園縣桃園市○○
    街與敬二街口，以不詳方式竊取甲○○所有之車號ＣＩ－１
    ７０５號自用小客車，得手後供己代步使用，迨汽油用罄，
    即於不詳時間將之棄置在臺北縣五股鄉○○路上，並逃離現
    場。嗣經臺北縣政府警察局蘆洲分局警員尋獲該車，經採集
    車內黑松沙士飲料罐瓶口處之唾液送驗，結果與被告之ＤＮ
    Ａ－ＳＴＲ型別相同，始查悉上情，因認被告涉犯刑法第三
    百二十條第一項之竊盜罪。
二、按犯罪事實應依證據認定之，無證據不得認定犯罪事實，又
    不能證明被告犯罪者，應諭知無罪之判決，刑事訴訟法第一
    百五十四條第二項、第三百零一條第一項分別定有明文。再
    者，認定犯罪事實所憑之證據，雖不以直接證據為限，間接
    證據亦包括在內，但是無論直接或間接證據，其為訴訟上之
    證明，須達於通常一般人均不致有所懷疑，而得確信其為真
    實之程度，始得據為有罪之認定，最高法院著有七十六年臺
    上字第四九八六號判例可資參照。又檢察官就被告犯罪事實
    ，應負舉證責任，並指出證明之方法，刑事訴訟法第一百六
    十一條第一項定有明文。因此，檢察官對於起訴之犯罪事實
    ，應負提出證據及說服之實質舉證責任。倘其所提出之證據
    ，不足為被告有罪之積極證明，或其闡明之證明方法，無從
    說服法官以形成被告有罪之心證，基於無罪推定之原則，自
    應為被告無罪判決之諭知（最高法院九十二年臺上字第一二
    八號判例意旨參考）。
三、本件公訴人認被告涉犯竊盜罪嫌，無非以告訴人甲○○於警
    詢中之指述，以及卷附之內政部警政署刑事警察局九十六年
    二月六日刑醫字第０９６０００９８７４號鑑驗書、贓物認
    領保管單及車輛竊盜資料個別查詢報表、車籍作業系統查詢
    認可資料等證據，為其論述之依據。訊據被告堅詞否認竊盜
    ，辯稱：伊不知道為何車內飲料罐上會有伊之唾液等語。
四、經查：
  (一)告訴人甲○○於警詢中之指述，以及卷附之贓物認領保管單
    、車輛竊盜資料個別查詢報表、車籍作業系統查詢認可資料
    等證據，僅能證明車號ＣＩ－１７０５號自用小客車係甲○
    ○所有，該車於九十五年十二月九日上午六時許失竊，嗣於
    九十五年十二月十五日為警在臺北縣五股鄉○○路上尋獲，
    由甲○○領回之事實而已，尚不足以證明系爭車輛即由被告
    下手竊取。
  (二)又警方於上開車內遺留之黑松沙士飲料罐瓶口處採集唾液送
    驗，結果與被告之ＤＮＡ－ＳＴＲ型別相符，固有內政部警
    政署刑事警察局九十六年二月六日刑醫字第０９６０００９
    ８７４號鑑驗書一份及臺北縣政府警察局蘆洲分局現場勘查
    紀錄表一紙在卷可稽。惟留有被告唾液之飲料罐出現在系爭
    車內之可能原因甚多，或是被告在車內飲用後所留下，或是
    他人拾起被告飲用後之飲料罐隨手放置該處，可能原因既非
    止單一，自不得將有利於被告之合理懷疑均予排除。故單憑
    在車內查獲一個留有被告唾液飲料罐之客觀事實，尚不足以
    推論被告曾破壞原車主對該車之持有支配關係，進而建立自
    己之持有支配，即亦非認定被告犯竊盜罪之適合證據。
五、綜上所述，公訴人所舉證據均尚不足以證明被告有竊取系爭
    車輛之犯行，本院復查無其他積極證據足認被告有公訴人所
    指之竊盜犯行。不能證明被告犯罪，揆諸首揭法條說明，即
    應諭知被告無罪之判決。
據上論斷，應依刑事訴訟法第二百八十四條之一、第三百零一條
第一項，判決如主文。
本案由檢察官乙○○提起公訴，經檢察官溫祖德到庭執行職務。
中　　華　　民　　國　　96　　年　　7 　　月　　31　　日
                  刑事第十庭?法?官  劉元斐
上列正本證明與原本無異。
如不服本判決，應於判決送達後十日內向本院提出上訴狀 (應附
繕本) ，上訴於臺灣高等法院。
                              書記官  郭玉芬
中　　華　　民　　國　　96　　年　　7 　　月　　31　　日
